臺灣橋頭地方法院刑事判決　
111年度審訴字第503號
公  訴  人  臺灣橋頭地方檢察署檢察官
被      告  吳宏觀


上列被告因違反毒品危害防制條例案件，經檢察官提起公訴（11
1年度毒偵字第1376號），被告於準備程序中就被訴事實均為有
罪之陳述，經告知簡式審判程序之旨，並聽取被告與公訴人之意
見後，本院合議庭裁定由受命法官獨任進行簡式審判程序，判決
如下：
    主  文
甲○○犯施用第一級毒品，累犯，處有期徒刑柒月；又犯施用第二
級毒品，累犯，處有期徒刑參月，如易科罰金，以新臺幣壹仟元
折算壹日。
扣案之注射針筒壹支沒收。
    事  實
一、甲○○明知海洛因、甲基安非他命為毒品危害防制條例第2條
    第2項第1款、第2款之第一級、第二級毒品，不得非法持有
    、施用，竟分別為下列行為：
  ㈠基於施用第一級毒品海洛因之犯意，於111年6月12日某時許
    ，在高雄市旗山區中山公園內，以將海洛因置入注射針筒內
    加水稀釋後，再注射入體內之方式，施用第一級毒品海洛因
    1次。
  ㈡復基於施用第二級毒品甲基安非他命之犯意，於111年6月15
    日1時58分許為警採尿時起回溯72小時內某時許（扣除公權
    力拘束期間），在高雄市某友人之住處內，以玻璃球燒烤吸
    食煙霧之方式，施用第二級毒品甲基安非他命1次。嗣甲○○
    於111年6月15日1時37分許，騎乘車牌號碼000-000號普通重
    型機車，行經高雄市○○區○○路00號前，因未戴安全帽而為警
    攔查，且甲○○係毒品列管人口，並經甲○○同意搜索後當場扣
    得注射針筒1支，復經警於111年6月15日1時58分許採集尿液
    送驗後，檢出嗎啡、可待因、安非他命及甲基安非他命陽性
    反應，而悉上情。
二、案經高雄市政府警察局旗山分局報告臺灣橋頭地方檢察署檢
    察官偵查起訴。
    理  由
一、被告甲○○所犯均非為死刑、無期徒刑、最輕本刑為3年以上
    有期徒刑之罪或高等法院管轄之第一審案件，而於準備程序
    進行中，被告就被訴事實均為有罪之陳述，經法官告知簡式
    審判程序之旨，並聽取當事人之意見後，合議庭裁定由受命
    法官獨任進行簡式審判程序，是本案之證據調查，依刑事訴
    訟法第273條之2規定，不受同法第159條第1項、第161條之2
    、第161條之3、第163條之1及第164條至第170條規定之限制
    ，合先敘明。
二、按觀察、勒戒或強制戒治執行完畢釋放後，3年內再犯第十
    條之罪者，檢察官或少年法院（地方法院少年法庭）應依法
    追訴或裁定交付審理，毒品危害防制條例第23條第2項定有
    明文。查被告於民國110年間因施用毒品案件，經本院110年
    度毒聲字第450號裁定送觀察、勒戒後，認無繼續施用毒品
    之傾向，於110年10月19日執行完畢釋放，並經臺灣橋頭地
    方檢察署檢察官以110年度毒偵字第1068、1127、1617號為
    不起訴處分確定乙節，此有臺灣高等法院被告前案紀錄表在
    卷可稽，是被告於前經觀察、勒戒執行完畢釋放後，3年內
    再犯本件施用第一級毒品、第二級毒品罪，檢察官依前開規
    定予以追訴，自屬合法。
三、上揭事實，業據被告於本院準備程序及審理時均坦承不諱（
    見審訴卷第76-77、84、86頁），並有正修科技大學超微量
    研究科技中心尿液檢驗報告（原始編號：旗警137號）、高
    雄市政府警察局旗山分局搜索扣押筆錄、扣押物品目錄表、
    高雄市政府警察局杉林分駐所偵辦毒品案件尿液採驗檢驗對
    照表（代碼：旗警137號）、查獲現場照片、扣押物品照片(
    見警卷第11、15-21、25、29-31頁)等附卷可稽，且有注射
    針筒1支扣案可佐，足認被告上開自白確與事實相符，堪信
    為真實。綜上，本件事證明確，被告上開犯行，均堪予認定
    ，俱應依法論科。
四、論罪科刑：
  ㈠核被告就事實欄一、㈠所為，係犯毒品危害防制條例第10條第
    1項之施用第一級毒品罪；就事實欄一、㈡所為，係犯毒品危
    害防制條例第10條第2項之施用第二級毒品罪。被告各次持
    有第一級毒品、第二級毒品後進而施用，其持有之低度行為
    為各次施用之高度行為所吸收，均不另論罪。被告所犯上開
    2次施用第一級毒品罪、第二級毒品罪間，犯意有別，行為
    互殊，應予分論併罰。 
　㈡被告前因竊盜、施用毒品、搶奪等案件，分別經臺灣高雄地
    方法院（下稱雄院）以104年度審易字第1426號、104年度審
    訴字第323號、104年度審訴字第667號、104年度原訴字第13
    號、104年度訴字第327號判決判處有期徒刑9月、6月、5月
    、4月、6月、8月、7月、3月、7月、4月、4月、1年4月確定
    ，上開案件嗣經雄院以105年度聲字第4593號裁定定應執行
    有期徒刑5年5月確定，於108年8月9日縮短刑期假釋出監並
    交付保護管束，嗣後經撤銷假釋執行殘刑8月29日（下稱甲
    案）；又因竊盜等案件，分別經本院以109年度審易字第755
    號、110年度易字第44號判決判處有期徒刑7月、4月、8月確
    定，嗣經本院以110年度聲字第939號裁定定應執行有期徒刑
    1年1月確定（下稱乙案）；上開甲、乙兩案接續執行，於11
    1年6月6日縮短刑期執行完畢出監，是其前受有期徒刑執行
    完畢後5年內故意再犯本件有期徒刑以上之2罪，均應依刑法
    第47條第1項規定成立累犯一節，業據檢察官當庭指明並提
    出刑案資料查註紀錄表為憑，且經本院核閱卷附臺灣高等法
    院被告前案紀錄表相符；再審酌被告前開構成累犯之犯行包
    括毒品案件，猶於前案執行完畢後再次實施本件罪質相同之
    犯行，足見戒絕毒品意志不堅，確有反覆實施犯罪傾向且對
    刑罰反應力薄弱，復無任何符合刑法第59條規定以致被告所
    受刑罰超過應負擔之罪責，使其人身自由因此遭受過苛侵害
    之情事，本院認被告所犯上開2罪，均應依刑法第47條第1項
    規定各加重其刑。
  ㈢爰審酌被告前已因施用毒品而經觀察、勒戒，尚未能戒絕毒
    癮，仍為本件施用第一級毒品、第二級毒品之犯行，足認前
    開保安處分措施實難矯治其惡性。另參酌被告犯後坦承犯行
    之犯後態度，且施用毒品乃自戕行為，對社會造成之危害尚
    非直接甚鉅，兼衡被告犯罪之動機、目的、手段、自陳教育
    程度為國中肄業、目前從事木材行工作、日薪約新臺幣1,40
    0元、離婚、有3個子女、獨居、無人需其扶養等一切情狀（
    見審訴卷第86-87頁），分別量處如主文欄所示之刑，並就
    其所犯施用第二級毒犯行部分，諭知易科罰金之折算標準。
五、沒收部分：
    按供犯罪所用、犯罪預備之物或犯罪所生之物，屬於犯罪行
    為人者，得沒收之，刑法第38條第2項前段定有明文。經查
    ，扣案之注射針筒1支，為被告所有且供本件施用第一級毒
    品所用之物，業據被告供承在卷（見審訴卷第85頁），爰依
    刑法第38條第2項前段之規定，於被告所犯施用第一級毒品
    罪名項下宣告沒收。　　
據上論斷，應依刑事訴訟法第273條之1第1項、第299條第1項前
段，判決如主文。
本案經檢察官乙○○提起公訴，檢察官丙○○到庭執行職務。
中　　華　　民　　國　　111 　年　　12　　月　　13　　日
                  橋頭刑六庭    法  官  徐右家
以上正本證明與原本無異。
如不服本判決應於收受送達後20日內向本院提出上訴書狀，並應
敘述具體理由；如未敘述上訴理由者，應於上訴期間屆滿後20日
內向本院補提理由書（均須按他造當事人之人數附繕本）「切勿
逕送上級法院」。
中　　華　　民　　國　　111 　年　　12　　月　　15　　日
                                書記官  林榮志　　　　　
附錄本件論罪科刑之法條全文： 
毒品危害防制條例第10條
施用第一級毒品者，處 6 月以上 5 年以下有期徒刑。
施用第二級毒品者，處 3 年以下有期徒刑。